【裁判字號】    99,易,1687
【裁判日期】    991021
【裁判案由】    竊盜
【裁判全文】
臺灣板橋地方法院刑事判決              99年度易字第1687號
公  訴  人  臺灣板橋地方法院檢察署檢察官
被      告  甲○○
上列被告因竊盜案件，經檢察官提起公訴（99年度偵字第7264號
），本院判決如下：
    主  文
甲○○竊盜，處有期徒刑月，如易科罰金，以新臺幣壹仟元折
算壹日。
    事  實
一、甲○○前於民國93年間，因施用毒品案件，經本院以93年度
    簡字第5482號判處有期徒刑3 月確定；另於同年間，因違反
    槍砲彈藥刀械管制條例，經本院以94年度訴字第152 號判處
    有期徒刑1 年6 月，罰金新臺幣（下同）6 萬元確定，上開
    2 罪復經本院以95年度聲字第2833號裁定應執行有期徒刑1
    年8 月確定。另於95年間，因竊盜案件，經臺灣臺北地方法
    院以95年度簡字第943 號判處有期徒刑3 月確定；又因施用
    毒品案件，經臺灣臺北地方法院以95年度簡字第2107號判處
    有期徒刑5 月確定；另因搶奪案件，經臺灣高等法院以95年
    度上訴字第3826號判處有期徒刑2 年3 月確定，前揭3 罪經
    臺灣高等法院以96年度聲字第494 號裁定應執行有期徒刑2
    年8 月確定。前揭各罪因符合中華民國96年罪犯減刑條例之
    規定，經臺灣高等法院以96年度聲減字第2023號裁定均予減
    刑（除判處有期徒刑2 年3 月部分外），並定應執行刑為有
    期徒刑2 年6 月確定，於98年2 月17日縮短刑期假釋出監並
    付保護管束，嗣98年9 月25日假釋期滿未經撤銷視為執行完
    畢（以上犯罪於本件不構成累犯）。詎其仍不知悔改，竟基
    於意圖為自己不法所有之犯意，於98年8 月12日下午1 時21
    分許，以其自備之鑰匙，插入機車鑰匙孔發動機車之方式，
    竊取乙○○所有並由丙○○所管領，停放於臺北縣板橋市○○街42巷3 號「網路駭客網咖」前之車號KEX-191 號重型機
    車，其於得手後旋即騎乘離開。嗣乙○○察覺遭竊後報警，
    經警調閱上開網路駭客網咖前監視器畫面後，始查悉上情。
二、案經臺北縣政府警察局海山分局移送臺灣板橋地方法院檢察
    署檢察官偵查起訴。
    理  由
壹、程序方面：
    按刑事訴訟法第159 條第1 項雖規定，被告以外之人於審判
    外之言詞或書面陳述，除法律有規定外，不得作為證據。惟
    同法第159 條之5 第1 、2 項已規定，經當事人於審判程序
    同意作為證據，法院審酌該言詞陳述或書面陳述作成時之情
    況，認為適當者，亦得為證據。當事人、代理人或辯護人於
    法院調查證據時，知有第159 條第1 項不得為證據之情形，
    而未於言詞辯論終結前聲明異議者，視為有前項之同意（指
    同條第1 項之同意作為證據），此乃第159 條第1 項所容許
    ，得作為證據之例外規定之一。經查，本案被告甲○○及檢
    察官於言詞辯論終結前，均未就判決所引用之各該被告以外
    之人於審判外之陳述及所調查之證據主張有刑事訴訟法第15
    9 條第1 項不得為證據之情形，本院復審酌各該證據作成時
    並無違法及證明力明顯過低之瑕疵等情況，認為適當，是本
    案經調查之證據均有證據能力。至以下所引其餘非屬供述證
    據部分，既不適用傳聞法則，復查無違法取得之情事存在，
    自應認同具證據能力。
貳、實體方面：
一、訊據被告甲○○固坦承於前揭時、地，有將丙○○所管領之
    車號KEX-191 號重型機車騎走之情，惟矢口否認有何上開竊
    盜之犯行，並辯稱：上開機車係丙○○借給伊騎的，因他欠
    伊3000元，所以他口頭承諾在上開欠款未還清前，該部機車
    就歸伊使用；而伊與丙○○因有上開財務糾紛，所以丙○○
    才叫他的父親乙○○告伊竊盜云云。茲查：
(一)、前揭事實，業據證人乙○○於警詢、偵查中；證人丙○○於
    警詢、偵查及本院審理時證述綦詳，且被告甲○○亦不否認
    有將上開機車騎走之情。此外，復有臺北縣板橋市○○街42
    巷3 號「網路駭客網咖」前之監視錄影翻拍照片6 張附卷可
    稽，是被告甲○○確有竊取上開機車之客觀犯行，應堪認定
    。
(二)、至被告雖以前揭情詞置辯，惟查，證人丙○○於偵查中證稱
    ：案發當日被告有到網咖店找伊，但伊沒有理他，也沒有和
    他說話，亦未將機車鑰匙交給被告等語（見99年度偵字第72
    64號偵查卷第45頁）；其復於本院審理時證稱：案發時伊有
    在網咖店外面遇到被告，但沒有和被告說話，後來回家時要
    騎車，就發現機車被騎走了等語（見本院卷99年10月1 日審
    判筆錄第5 頁），與被告於警詢時供稱：伊案發時有問丙○○說欠的錢何時要還，且說伊還要去找工作，馬上就要走，
    但丙○○並沒有回答，站起來就離開網咖，伊於該處等了約
    5 分鐘，丙○○都沒有回來，伊就起身走出網咖，伊看到丙○○沒有將機車騎走，於是利用他的鑰匙將機車騎走；伊當
    日並沒有經過他的同意使用該機車等語（見同上偵查卷第6
    頁），均互核相符，是被告於上揭時、地，確有在未經證人
    丙○○同意下，即騎走車號KEX-191 號重型機車之情，至為
    灼然。
(三)、再者，證人丙○○於本院審理時雖證稱：在本案發生前，伊
    因被告要從板橋回去台北，因太晚沒有公車，所以有借車給
    被告2 、3 次，且伊之前有和被告借過錢約3000元，目前尚
    未還，但伊沒說過錢在沒還清前，車子都要借給被告使用等
    語（見同上本院審判筆錄第4 、5 頁），而證人丙○○縱有
    向被告借貸3000元，且曾將上開機車借給被告之情，然亦不
    能據以推斷證人丙○○即有在其未還清上開借款前被告均能
    使用上開機車之承諾，且證人丙○○於本院審理時已明確否
    認有上開承諾乙情，是證人丙○○是否有被告上開所稱之承
    諾，即非無疑。再質以被告於偵查中供稱：伊告訴丙○○伊
    將上開機車放在萬華區的夜市內，且鑰匙已經丟棄等語（同
    上偵查卷第49頁），設若證人丙○○確有將上開鑰匙借予被
    告使用之情，則被告僅須提出上開機車之鑰匙即足以證明證
    人丙○○有上開之承諾，然被告非該鑰匙之所有人，卻稱其
    將他人所借予之鑰匙丟棄云云，其所為顯與一般事理相悖，
    難以置信。另參以證人乙○○於偵查中證稱：派出所找伊牽
    回機車時，伊發現該機車有被翹過之痕跡等語（同上偵查卷
    第45頁），可徵被告案發時所使用之鑰匙並非證人丙○○所
    借予，而係其以自備之鑰匙啟動上開機車，否則上開機車不
    會有證人所稱被翹過之痕跡，顯見被告上開所辯純係事後卸
    責之詞，洵不足採。
(四)、綜上所述，本案事證明確，被告上開犯行堪以認定，應予依
    法論科。
二、核被告所為，係犯刑法第320 條第1 項之竊盜罪。爰審酌被
    告前已有竊盜、搶奪之前科犯行，此有臺灣高等法院被告前
    案紀錄表在卷可稽，其素行不佳，猶不知悔改，復犯本案竊
    盜犯行，惡性非輕，且正值青壯，不思以正當途徑賺取金錢
    ，竟竊取他人之物，缺乏對他人財產權應予尊重之觀念，並
    衡酌其竊取財物之價值、犯罪所生之危害、被害人已取回上
    開機車，暨其犯後仍飾詞以圖卸責等一切情狀，爰量處如主
    文所示之刑，並諭知易科罰金之折算標準。至未扣案之鑰匙
    1 支，雖係供被告犯本件犯行所用之物，惟復無其他證據足
    資證明上開鑰匙尚屬存在，故本院不併予宣告沒收，附此敘
    明。
據上論斷，應依刑事訴訟法第299 條第1 項前段，刑法第320 條
第1 項、第41條第1 項前段，刑法施行法第1 條之1 第1 項、第
2 項前段，判決如主文。
本案經檢察官李超偉到庭執行職務
中    華    民    國    99    年    10    月    21    日
                  刑事第一庭  法  官  陳正偉
上列正本證明與原本無異。
如不服本判決，應於判決送達後10日內敘明上訴理由，向本院提
出上訴狀 (應附繕本) ，上訴於臺灣高等法院。其未敘述上訴理
由者，應於上訴期間屆滿後20日內向本院補提理由書「切勿逕送
上級法院」。
                              書記官  許慧禎
中    華    民    國    99    年    10    月    21    日
附錄本案論罪科刑法條全文：
中華民國刑法第320條
意圖為自己或第三人不法之所有，而竊取他人之動產者，為竊盜
罪，處5 年以下有期徒刑、拘役或500 元以下罰金。
意圖為自己或第三人不法之利益，而竊佔他人之不動產者，依前
項之規定處斷。
前二項之未遂犯罰之。

司法院資訊處製作；財團法人民間司法改革基金會備份。
